【裁判字號】    97,交聲,2324
【裁判日期】    971029
【裁判案由】    違反道路交通管理處罰條例聲明異議
【裁判全文】
臺灣臺北地方法院交通事件裁定        97年度交聲字第2324號
原處分機關  交通部公路總局臺北區監理所板橋監理站
異  議  人
即受處分人  乙○○
上列受處分人因違反道路交通管理處罰條例案件，對於臺北市交
通事件裁決所中華民國97年9月5日所為之處分 (原處分案號：板
監裁字第裁41-C00000000號)，聲明異議，本院裁定如下：
    主  文
異議駁回。
    理  由
一、原處分意旨略以：異議人即受處分人乙○○於民國97年7月2
    日17時，騎乘車牌號碼M8 X-680號重型機車，沿臺北縣新店
    市○○路往中和方向行駛，行經安和路與吉安街交岔路口時
    ，違規紅燈左轉吉安街，遭警攔停舉發。原處分機關並依道
    路交通管理處罰條例第53條第1項、第63條第1項第3款、違
    反道路交通管理事件統一裁罰標準表之規定，裁處受處分人
    罰鍰新臺幣（下同）1800元，並記違規點數3點。
二、異議意旨略以：異議人於97年7月2日17時行駛在臺北縣新店
    安和路、吉安路口之待轉區○○○○路口之交通燈號變換成
    綠燈，即直行至吉安路向及人中學方向，係採二段式左轉直
    行，卻遭員警以紅燈左轉違規事由告發開單云云。
三、按汽車駕駛人，行經有燈光號誌管制之交岔路口闖紅燈者，
    處1800以上5400以下罰鍰；又按汽車駕駛人，違反道路交通
    管理處罰條例第53條者，除依原條款處罰鍰外，並記違規點
    數3點，道路交通管理處罰條例第53條第1項、第63條第1項
    第3款分別定有明文。又按車輛面對圓形紅燈時，仍逕予穿
    越路口至主要銜接路段，不論其係左轉、直行、迴轉，均屬
    闖紅燈之行為。
四、訊據異議人固坦承於前揭時間，騎乘上開機車，沿臺北縣新
    店安和路往中和方向行駛，行至安和路與吉安路口時．再轉
    入吉安路等情不諱，惟矢口曾認有何闖紅燈之違規行為，並
    辯稱: 當天係採兩段式左轉，先安和路邊停車，待吉安路之
    號誌轉為綠燈時，再直行吉安路，並非自安和路直接左轉吉
    安路云云。惟查:
  (一)異議人於上開時、地，於其行向之號誌轉為紅燈時左轉吉安
    路等情，業據證人即執行本案舉發之員警甲○○於本院審理
    時結證稱: 當時異議人行進方向是沿安和路，我當時是在吉
    安路上，異議人是從安和路往中和方向到吉安路直接左轉，
    當時安和路直向是紅燈，因為那邊是丁字路口，而且那個路
    口有左轉的保護時向，在安和路往安康路是紅燈時，安和路
    往中和方向就可直行及左轉，不須要兩段左轉。異議人當時
    是從安和路直接左轉吉安路，我攔下異議人時，安和路往中
    和方向是紅燈，吉安路已經是綠燈等語在案。質之異議人亦
    坦承於前時間時，自安和路左轉吉安路時，吉安路已轉為綠
    燈，與證人之證詞相一致。足認證人於舉發當時對於前開交
    岔路口現場之號誌及異議人之行向均無誤認。其上開證詞，
    核與事實相符，堪予採信。
  (二)異議人雖執上詞置辯。惟查，臺北縣新店市○○路與吉安街
    交岔路口之號誌為多時相號誌，自97年3月21日起第一時相
    為安和路雙向可直行，吉安街方向為紅燈; 第二時相為安和
    路往中和方向可直行，亦可直接左轉至吉安街，安和路往安
    康路方向則為紅燈; 第三時相為吉安街可直行，安和路雙向
    則為紅燈等情，業經本院依職權向臺北縣交通局函詢，經該
    局於97年10月14日以北交工字第0970755616號函復暨所檢附
    之號誌時制表在卷可稽。是異議人於97年7月2日17時騎車行
    經該處，確實已有專用左轉號誌可資依循，安和路上並無機
    車待轉區之設置，亦根本須進行兩段式左轉之必要。異議人
    上開所辯各節，顯與現場交通號誌之設置不符，自難以採信
    。本件異議人自安和路左轉吉安路口時，吉安路行向之號誌
    既為綠燈，依上開函復所述之時相變化方式，此時安和路之
    雙向號誌應均已轉為紅燈，而進入第三時相。則異議人於斯
    時自安和路左轉吉安路，自屬違規紅燈左轉。揆諸前開規定
    及說明，當屬闖紅燈之行為。從而，本件異議人之違規闖紅
    燈之事實，事證明確，洵堪認定。
五、綜上，本件異議人確有違規紅燈左轉之闖紅燈行為。原處分
    機關依前揭道路交通管理處罰條例第53條第1項、第63條第1
    項第3款、違反道路交通管理事件統一裁罰標準及處理細則
    及違反道路交通管理事件統一裁罰標準表之規定，裁處受處
    分人罰鍰1800元，並記違規點數3點，核無違誤。本件異議
    人之異議為無理由，應予駁回。
據上論斷，應依道路交通案件處理辦法第19條，裁定如主文。
中    華    民    國    97    年    10    月    29    日
                  交通法庭法  官  李桂英
上正本證明與原本無異。
如不服本裁定應於送達後5日內向本院提出抗告狀。
                          書記官  嚴君珮
中    華    民    國    97    年    10    月    29    日


司法院資訊處製作；財團法人民間司法改革基金會備份。
